臺灣屏東地方法院刑事判決             100年度訴字第1423號
公  訴  人  臺灣屏東地方法院檢察署檢察官
被      告  歐春成
上列被告因違反毒品危害防制條例案件，經檢察官提起公訴（100
年度毒偵字第2455號），本院依法行簡式審判程序審理，判決如
下：
    主  文
歐春成施用第二級毒品，累犯，處有期徒刑玖月。又施用第一級
毒品，累犯，處有期徒刑壹年。應執行有期徒刑壹年陸月。
    事  實
一、歐春成前於民國94年間，因施用毒品案件，經本院裁定送觀
    察勒戒、強制戒治，於95年1 月12日執行完畢釋放出所，並
    經臺灣屏東地方法院檢察署檢察官以95年度戒毒偵字第2 號
    為不起訴處分確定。又於95年間因竊盜案件，經臺灣高等法
    院高雄分院以94年度上易字第765 號判處有期徒刑1 年6 月
    確定；又於同年間因施用毒品案件，經臺灣高雄地方法院以
    95年度簡字第5655號判處有期徒刑6 月確定，前揭2 案接續
    執行，於96年9 月30日執行完畢。復於97年間因施用第二級
    毒品案件，分別經本院以97年度易字第550 號判處有期徒刑
    7 月確定、97年度易字第760 號判處有期徒刑9 月確定、97
    年度訴字第1465號判處有期徒刑7 月確定；又於97年間因施
    用第一級毒品案件，經本院以97年度訴字第1828號判處有期
    徒刑10月確定；再於同年間因贓物案件，經本院以97年度易
    字第552 號判處有期徒刑7 月確定，上開5 罪接續執行，於
    100 年7 月26日縮刑期滿執行完畢。詎其猶不知悔改，明知
    海洛因、甲基安非他命業已公告列為毒品危害防制條例之第
    一級、第二級毒品，不得持有、施用，竟基於施用第二級毒
    品之犯意，於100 年8 月21日11時許，在屏東縣潮州鎮○○
    路68之3 號友人住處內，以將甲基安非他命置於玻璃球內點
    火加熱吸食燃燒後煙氣之方式，施用第二級毒品甲基安非他
    命1 次；另基於施用第一級毒品之犯意，於前揭施用時點後
    約5 分鐘，在上開地點，以將海洛因摻入香菸後點燃吸食煙
    霧之方式，施用第一級毒品海洛因1 次。嗣於100 年8 月21
    日為警查獲，後徵其同意採尿送驗，結果呈現嗎啡、安非他
    命及甲基安非他命陽性反應，始悉上情（供施用毒品之物查
    扣無著）。
二、案經屏東縣政府警察局屏東分局報告臺灣屏東地方法院檢察
    署檢察官偵查起訴。
    理  由
一、本件被告所犯係死刑、無期徒刑或最輕本刑為3 年以上有期
    徒刑以外之罪，亦非屬臺灣高等法院管轄第一審之案件，其
    於準備程序中就被訴事實為有罪之陳述，經本院告知簡式審
    判程序之旨，並聽取當事人意見後，本院合議庭依刑事訴訟
    法第273 條之1 第1 項為裁定，由受命法官獨任進行簡式審
    判程序，合先敘明。
二、上揭犯罪事實，業經被告坦承不諱，復據前開採尿檢驗結果
    ，亦呈嗎啡、安非他命及甲基安非他命陽性反應，有正修科
    技大學超微量研究科技中心尿液檢驗報告、被告之尿液採證
    編號姓名對照表等件為憑（見警卷第7 、9 頁）。是認被告
    之自白和事實相符，堪予採信，從而本件罪證明確，被告犯
    行洵足認定，應依法論科。
三、按毒品危害防制條例就施用毒品者，只於「初犯」及「5 年
    後再犯」2 種情形有其追訴條件之限制，倘初犯後5 年內已
    再犯，縱第3 次或第3 次以上施用毒品之時間在初犯釋放5
    年後，仍與「5 年後再犯」有別，顯見其再犯率甚高，原實
    施之觀察勒戒或強制戒治未收實效，自應逕行追訴處罰（最
    高法院97年度第5 次刑事庭會議決議參照）。本件被告前於
    94年間因施用毒品而受觀察勒戒、強制戒治後，旋於95年間
    施用毒品經法院判刑，業如前述，有臺灣高等法院被告前案
    紀錄表存卷可考，是依上舉說明，本案自應逕行追訴處罰。
四、按海洛因、甲基安非他命分別係毒品危害防制條例第2 條第
    2 項第1 款、第2 款所定第一級、第二級毒品。核被告所為
    ，係犯毒品危害防制條例第10條第1 項之施用第一級毒品罪
    、同條第2 項之施用第二級毒品罪。被告持有毒品之低度行
    為均應被施用之高度行為所吸收，不另論罪。被告所犯前揭
    2 罪間，犯意個別、行為互殊，應分論併罰。被告曾受如事
    實欄所載判刑執行等情，有上開前案紀錄資料足稽，其於徒
    刑執行完畢後，5 年內故意再犯本件有期徒刑以上之2 罪，
    俱為累犯，均應依刑法第47條第1 項加重刑度。
五、爰審酌被告早於78年間起，已有多項竊盜、違反麻醉藥品管
    理條例、違反毒品危害防制條例等前科，迭經判刑執行、觀
    察勒戒、強制戒治等處遇，素行欠佳，有上揭前案資料可佐
    ，如今仍溺於毒害犯下本案，顯見未從歷次前科記取教訓，
    實有判處相當期間監禁矯治之必要，惟念及被告尚能坦然面
    對刑責、坦承犯行不諱等一切情狀，分別量處如主文所示之
    刑，併依法定應執行刑，以示懲儆。
據上論斷，應依刑事訴訟法第273 條之1 第1 項、第299 條第1
項前段，毒品危害防制條例第10條第1 項、第2 項，刑法第11條
前段、第47條第1 項、第51條第5 款，判決如主文。
本案經檢察官許英輝到庭執行職務。
中    華    民    國   100    年    12    月    8     日
                  刑事第四庭    法  官  邱瓊瑩
以上正本證明與原本無異。
如不服本判決應於收受判決後10日內向本院提出上訴書狀，並
應敘述具體理由；其未敘述上訴理由者，應於上訴期間屆滿後
20日內向本院補提理由書（均須按他造當事人之人數附繕本）
「切勿逕送上級法院」。
中    華    民    國   100    年    12    月    8    日
                                    書記官  邱淑婷
附錄本判決論罪科刑法條：
毒品危害防制條例第10條
施用第一級毒品者，處六月以上五年以下有期徒刑。
施用第二級毒品者，處三年以下有期徒刑。